# 求助陈老师，关于客户已经付款，但未在规定时间去获取商品的问题

提问人：shenhf0705 时间：2014-12-08 13:31:38
就是客户已经付钱，但是商品是寄存在本公司的，但是如果超过 6 个月不来拿取，就认为客户自动放弃这块商品，即不用再交付给客户商品(合同规定）。 请问：是分别确认收入、成本，然后多的存货在确认营业外收入，还是直接只确认收入,不结转成本呢？

回答人：chenyiwei
为何会出现客户已经付款但不来提货的情况？这种情况是否经常发生？其发生的概率和影响金额（或百分比）能否可靠估计？ 6 个月后客户放弃的货物是否仍有对外销售的价值，是否可能发生减值损失？

提问人：shenhf0705 时间：2015-01-06 09:24:54
放弃的货物可以再次对外销售，因为产品是一些减肥产品，客户需结合公司提供的相关减肥服务（如对不同阶段饮食的监督等）配合食用，部分客户会应近段时间无法配合相应的饮食要求或者如怀孕等身体情况，近段时间不适合食用改减肥产品，故存放在公司或门店。比例相对较小。

回答人：chenyiwei
首先建议确定：该减肥产品和对应的减肥服务是否应作为一个整体确认收入，还是分别确认提供劳务收入和商品销售收入？（可参考《计学撮要 2011 》中对“包含多个组成部分的合同分拆的条件”的讨论） 其次，如果销售商品收入单独确认的，则应分析确定其所有权上的主要风险和报酬转移的时点，如付款后未领取的商品是否单独存放、有无付款人的签收记录等。如果认为签收时风险和报酬已经转移，则此时可以确认收入，后续客户放弃的商品作为营业外收入。